臺灣高等法院民事裁定　　　　　　　　　96年度抗字第1758號
抗　告　人　甲　○
上列抗告人因與相對人永豐商業銀行股份有限公司間假處分事件
，對於中華民國96年6月26日臺灣桃園地方法院96年度裁全字第4
472號裁定提起抗告，本院裁定如下：
    主  文
抗告駁回。
抗告訴訟費用由抗告人負擔。
    理  由
一、相對人於原法院聲請意旨略以：第三人仙通貨運交通有限公
    司（下稱仙通公司）於民國（下同）94年12月16日起陸續向
    其借款，並以第三人林文德等為連帶保證人，詎仙通貨運交
    通有限公司對前開債務僅繳納本息至96年4月16日，依約上
    開借款即視為全部到期，經調閱原登記於林文德名下如原裁
    定附表所示之不動產（下稱系爭不動產）謄本欲聲請保全，
    竟發現該不動產於96年5月25日（相對人誤載為96年6月21日
    ）以夫妻贈與為原因，移轉登記於抗告人名下，致無法保全
    ，為防止抗告人再次處分系爭不動產，爰聲請假處分禁止抗
    告人就該不動產為讓與、設定抵押、出租及其他一切處分行
    為，並願供擔保以補釋明之不足等語。原裁定命相對人以新
    臺幣（下同）660萬元現金或等值之中央政府建設公債95年
    度甲類第1期登錄債券為抗告人提供擔保後，抗告人對於系
    爭不動產不得為讓與、設定抵押、出租及其他一切處分行為
    。
二、抗告意旨略以：林文德並不負該保證債務責任，且相對人所
    持原法院96年度裁全字第3467號對林文德得為假扣押之裁定
    ，林文德業已提出抗告在案。又抗告人與林文德雖為夫妻，
    然夫妻之債務各自負擔，不負連帶清償責任，民法第1023條
    定有明文，而抗告人與林文德間就系爭不動產為贈與，係屬
    合法行為，相對人無權對系爭不動產再為聲請本件假處分，
    嚴重違反債之相對性原則。更遑論臺北區中小企業銀行於更
    名為臺北國際商業銀行（現再更名為永豐商業銀行股份有限
    公司，即相對人）時，臺北國際商業銀行要求仙通公司依其
    所提供之新格式保證書尋找2名連帶保證人，該公司則委託
    游炳陽、林麗純為連帶保證人，而該保證書內並未有林文德
    願為保證人之約定及親筆簽名，林文德根本不負保證人之責
    云云。
三、按債權人就金錢請求以外之請求，欲保全強制執行者，得聲
    請假處分；假處分，非因請求標的之現狀變更，有日後不能
    強制執行，或甚難執行之虞者，不得為之。民事訴訟法第53
    2條定有明文。又請求及假扣押之原因，應釋明之。釋明如
    有不足，而債權人陳明願供擔保或法院認為適當者，法院得
    定相當之擔保，命供擔保後為假扣押。此於假處分準用之，
    民事訴訟法第533條第1項、第526條第1、2項規定甚明。
    又釋明事實上之主張者，得用可使法院信其主張為真實之一
    切證據。但依證據之性質不能即時調查者，不在此限，民事
    訴訟法第284條亦定有明文。
四、經查，相對人主張其對林文德有連帶保證債權，林文德竟將
    系爭不動產贈與抗告人，損害其債權，該不動產之存在現狀
    有變更且致日後不能強制執行或甚難執行之虞等情事，業據
    提出保證書、借據、不動產登記謄本、不動產估價報告書等
    為證（見原審卷第5-30頁），抗告人雖抗辯：林文德毋須與
    仙通公司負連帶保證清償責任，相對人並無假處分必要云云
    ，惟此乃屬實體上之爭執，係應於本案訴訟解決之問題，非
    本件假處分程序所得審究。又相對人謂仙通公司僅繳納本息
    至96年4月16日，而林文德竟於同年5月25日將系爭不動產贈
    與抗告人，兩者時間相接緊密，相對人主張依林文德與抗告
    人間贈與系爭不動產之行為模式，抗告人確有可能將系爭不
    動產所有權再次移轉他人，以脫免相對人對之聲請執行之虞
    等情，應屬可信，堪認相對人就聲請假處分之原因亦有相當
    之釋明。從而原法院據相對人陳明願供擔保以補假處分原因
    釋明之不足，依前揭規定，命其供擔保後，准為假處分之裁
    定，核無違誤。抗告意旨指摘原裁定不當，求予廢棄改判，
    為無理由，應予駁回。
五、據上論結，本件抗告為無理由，爰裁定如主文。
中　　華　　民　　國　　96　　年　　12　　月　　 3  　日
                  民事第十五庭
                      審判長法　官  林恩山
　　　　　　　　　　　　　　法　官  陳雅玲
　　　　　　　　　　　　　　法　官  郭松濤
正本係照原本作成。
本裁定除以適用法規顯有錯誤為理由，並經本院之許可外，不得
再抗告。如提起再抗告，應於收受送達後10日內委任律師為代理
人向本院提出再抗告狀，並繳納再抗告費新臺幣1,000元整。
中　　華　　民　　國　　96　　年　　12　　月　　 5  　日
                            書記官  方素珍
